【裁判字號】    89,交聲,68
【裁判日期】    890620
【裁判案由】    違反道路交通管理處罰條例聲明異議
【裁判全文】
臺灣臺北地方法院交通事件裁定                    八十九年度交聲字第六十八號
    異議人即
    受處分人  甲○○
右列受處分人因違反道路交通管理處罰條例案件，對於臺北市交通事件裁決所中華民
國八十八年十二月十日所為之處分( 原處分案號：北市交裁車字第22-22139號 )聲明
異議，本院裁定如左：
        主      文
異議駁回。
        理      由
一、按領有牌照之汽車，其出廠年份，自用小客車未滿三年者免予定期檢驗，三年以
    上未滿六年者，每年至少檢驗一次，六年以上者，每年至少檢驗二次，汽車所有
    人應於指定日期前後一個月內持行車執照、新領牌照登記書向公路監理機關申請
    檢驗，道路交通安全規則第四十四條第一項定有明文。又汽車不依限期參加定期
    檢驗者，處汽車所有人新臺幣九百元以上一千八百元以下罰鍰；逾期一個月以上
    者並吊扣其牌照至檢驗合格後發還，逾期六個月以上者，註銷其牌照，道路交通
    管理處罰條例第十七條第一項亦有規定。
二、本件受處分人即異議人甲○○所有之一輛三富雷諾廠牌( 引擎號碼CE00564  )白
    色轎式自用小客車，係於西元一九九四年( 即民國八十三年 )一月間出廠，於八
    十四年一月十三日領有BY-6900 號牌，經臺北市監理處指定應於八十八年一月十
    三日參加定期檢驗，詎竟不依限期參加該次定期檢驗，於八十八年三月廿二日下
    午一時廿分許，甲○○駕駛該輛自用小客車途經台九線三百卅三公里處，為臺東
    縣警察局關山分局池上檢查哨執勤員警查獲，以其有違反道路交通管理處罰條例
    第十七條第一項規定之行為當場掣單舉發。嗣受處分人未於舉發通知單所載應到
    案日期( 八十八年四月七日 )前到案且逾六個月仍未參加定期檢驗。原處分機關
    乃依道路交通管理處罰條例第十七條第一項及違反道路交通管理事件統一裁罰標
    準及處理細則第四十四條第一項規定於八十八年十二月十日逕行裁處受處分人罰
    鍰新臺幣一千八百元並註銷其所有前開車號自用小客車牌照。
三、訊據受處分人雖不否認所有該輛車牌BY-6900 號自用小客車未於八十八年一月十
    三日參加定期檢驗且逾期六個月仍未參加定期檢驗之事實，惟矢口否認有任何違
    反道路交通管理處罰條例之行為，辯稱略以「本人曾於八十八年四月六日前往臺
    北市○○路臺北市監理處驗車，惟因偏滑測試項目未通過檢驗，雖送廠檢修覆測
    兩次亦未通過，本人誤認檢驗不合格車輛只要不在道路上行駛即可待日後檢驗合
    格再行駛，以致未再檢驗」云云。經查：受處分人係領有合格自用小客車駕駛執
    照之駕駛人，有其考領自用小客車駕駛執照資料影本一件在卷可稽，是其對於道
    路交通管理處罰條例第十七條第二項「經檢驗不合格之汽車，於一個月內仍未修
    復並申請覆驗，或覆驗仍不合格者，吊扣其牌照」及道路交通安全規則第二十九
    條第一項「汽車引擎、底盤、電系、車門損壞應即停駛修護，其不堪修護使用時
    ，應申請報廢」等規定，自均應知之甚稔。受處分人既明知其所有之前揭自用小
    客車損壞無法短期內修護，即應注意按前揭規定向公路監理機關辦理停駛登記。
    本件查無證據證明受處分人有何不能注意前揭規定之情事，其應注意且能注意竟
    疏未注意在修護該輛自用小客車前辦理停駛，自係逾期六個月未參加定期檢驗無
    疑。本件受處分人之違規事證明確，其所為辯解無非係卸責之詞，不足採信，從
    而原處分機關依道路交通管理處罰條例第十七條第一項及違反道路交通管理事件
    統一裁罰標準及處理細則第四十四條第一項規定逕行裁處受處分人罰鍰新臺幣一
    千八百元並註銷其所有該輛自用小客車牌照之處分，核無違誤，本件受處分人之
    異議為無理由，自應將其異議駁回。
據上論斷，應依道路交通案件處理辦法第十九條，裁定如主文。
中      華      民      國    八  十  九    年     六     月    二十    日
                          臺灣臺北地方法院交通法庭
                                  法  官  鍾    華
右正本證明與原本無異。
如不服本裁定，應於裁定送達後五日內向本院提出抗告狀。
                                  書記官  黃 繡 琴
中      華      民      國    八  十  九    年     六     月    二十    日


司法院資訊處製作；財團法人民間司法改革基金會備份。
